臺灣高雄地方法院刑事判決　　　　　　100年度侵訴字第132號
公　訴　人　臺灣高雄地方法院檢察署檢察官
被　　　告　乙男　真實姓名年.
指定辯護人　本院公設辯護人蘇鴻吉
上列被告因家暴妨害性自主罪案件，經檢察官提起公訴（100 年
度偵字第18343 號），本院判決如下：　
    主  文
乙男對於未滿十四歲之女子為猥褻之行為，處有期徒刑捌月。又
成年人故意對少年犯乘機猥褻罪，處有期徒刑拾月。又對於十四
歲以上未滿十六歲之女子為猥褻之行為，貳罪，各處有期徒刑伍
月。應執行有期徒刑貳年。
    事  實
一、乙男成年人（卷內代號0000-000000B，真實姓名年籍資料詳
    卷），係甲女（卷內代號0000-000000 ，85年8 月間出生，
    真實姓名年籍資料詳卷）之父，共同居住於高雄市鳳山區（
    地址詳卷）之住所，與甲女間具有家庭暴力防治法第3 條第
    3 款所定之家庭成員關係，竟為滿足其一時之性慾，而分別
    為下列行為：
（一）民國97年7 、8 月間某日上午某時，乙男見甲女在其住處
      臥房內之床上看電視，竟基於對未滿14歲女子為猥褻行為
      之犯意，進入臥房躺在甲女身邊床上，從後方將甲女抱住
      ，將手伸入甲女之衣服內撫摸甲女之胸部，並以此方式對
      甲女為猥褻行為得逞。
（二）98年5 月某日晚間某時許，乙男趁甲女及其他家人均在其
      臥室床上熟睡之際，竟基於對少女乘機猥褻之犯意，在床
      上隔著甲女之衣褲，徒手撫摸甲女之胸部及陰部，並以此
      方式對甲女為猥褻行為得逞。
（三）100 年4 月間某日下午某時許，乙男見甲女在上開住處房
      間內玩電腦，竟基於對14歲以上未滿16歲女子為猥褻行為
      之犯意，進入該房間內要求甲女坐在其大腿上，並將手伸
      入甲女之衣褲內，撫摸甲女之胸部及大腿內側，而以此方
      式對為猥褻行為得逞。
（四）100 年5 月13日晚間11時許，乙男見甲女在上開住處房間
      內玩電腦，竟基於對14歲以上未滿16歲女子為猥褻行為之
      犯意，進入該房間內要求甲女坐在其大腿上，並將手伸入
      甲女之衣褲內，撫摸甲女之胸部、腹部及大腿內側，而以
      此方式對為猥褻行為得逞。
二、案經甲女訴由高雄市政府警察局鳳山分局移送臺灣高雄地方
    法院檢察署檢察官偵查起訴。
    理  由
一、按被告以外之人於審判外之言詞或書面陳述，除法律有規定
    者外，不得作為證據，刑事訴訟法第159 條第1 項定有明文
    ，此即學理上所稱之「傳聞證據排除法則」，而依上開法律
    規定，傳聞證據原則上固無證據能力，但如法律別有規定者
    ，即例外認有證據能力。又按被告以外之人於審判外之陳述
    ，雖不符同法第159 條之1 至之4 之規定，而經當事人於審
    判程式同意作為證據，法院審酌該言詞陳述或書面陳述作成
    時之情況，認為適當者，亦得為證據。當事人、代理人或辯
    護人於法院調查證據時，知有第159 條第1 項不得為證據之
    情形，而未於言詞辯論終結前聲明異議者，視為有前項之同
    意，同法第159 條之5 第1 項、第2 項定有明文。查本判決
    下列所引用之證據，其中傳聞證據部分，或經被告、辯護人
    於本院準備程序同意作為證據使用；或因被告、辯護人及檢
    察官未於言詞辯論終結前聲明異議（詳本院審侵訴卷第15頁
    背面第6 至9 行，本院侵訴卷第13頁第8 行以下至同頁背面
    第18行）。本院審酌該等傳聞證據作成時之狀況，並無違法
    或不當等不宜作為證據之情形，認為適當，依上揭刑事訴訟
    法第159 條之5 第1 項、第2 項之規定，均有證據能力。
二、上開犯罪事實，業據被告乙男於本院審理時坦白承認（詳本
    院侵訴卷第13頁第7 行）；核與證人甲女、丙女（即甲女之
    母，卷內代號0000-000000A，真實姓名年籍資料詳卷）於警
    詢及偵訊時之證述內容相合（詳警卷第7 頁背面第14行以下
    至第9 頁倒數第8 行，100 年度偵字第18343 號卷第4 頁倒
    數第9 行以下至第7 頁倒數第9 行）。並有代號及真實姓名
    對照表、高雄市政府警察局鳳山分局偵查隊受理刑事案件辦
    案三聯單在卷可參（置於上揭偵卷第18頁彌封袋內），足認
    被告自白與事實相符。本案事證明確，被告上開犯行洵堪認
    定。
三、論罪、科刑
（一）按家庭暴力防治法所稱家庭暴力，係謂家庭成員間實施身
      體或精神上不法侵害之行為。而家庭暴力罪，則謂家庭成
      員間故意實施家庭暴力行為而成立其他法律所規定之犯罪
      。被告為被害人甲女之父，且共同居住於上址住處，其等
      間自有家庭暴力防治法第3 條第3 款之家庭成員關係。被
      告上開對甲女所為身體之不法侵害，核屬家庭暴力防治法
      第2 條第2 項所稱之家庭暴力罪。又被告為64年9 月間出
      生之成年人；被害人甲女為85年8 月間出生乙節，有前揭
      代號及真實姓名對照表存卷可稽。是甲女於上揭事實（一
      ）被害時，尚未滿14歲；於上揭事實（二）被害時，係12
      歲以上未滿18歲之少年；於上揭事實（三）、（四）被害
      時，均係14歲以上未滿16歲無訛。
（二）被告於上揭事實（一）之時地，對未滿14歲之甲女為猥褻
      行為，核其所為，係犯刑法第227 條第2 項之對於未滿14
      歲之女子為猥褻行為罪；於上揭事實（二）之時地，對12
      歲以上未滿18歲之甲女為猥褻行為，核其所為，係犯兒童
      及少年福利法第70條第1 項前段、刑法第225條第2項之成
      年人故意對少年犯乘機猥褻罪，並應依兒童及少年福利法
      第70條第1項之規定，加重其刑。被害人甲女於警詢時雖
      陳稱被告為上揭事實（三）、（四）之犯行後，其曾用三
      字經罵被告或咬被告之右手等情（詳警卷第8頁背面第7行
      以下），然因被告於上開猥褻過程中並未對甲女施用任何
      暴力手段，且當甲女辱罵三字經或以口咬表示拒絕之意時
      ，被告亦未繼續為猥褻行為，自難認定被告係以強制手段
      遂行上揭猥褻犯行。是就上揭事實（三）、（四）部分，
      核其所為，均係犯刑法第227條第4項之對於14歲以上未滿
      16歲之女子為猥褻行為罪。又被告所犯上開4罪間，犯意
      各別，行為互殊，應分論併罰。
（三）至公訴意旨認被告所為上揭事實（一）行為，係犯刑法第
      224 條之1 加重強制猥褻罪嫌，然因被害人甲女於被害之
      際，業已年滿7 歲，並非全無意思能力（最高法院99年度
      第7 次刑事庭會議決議意旨參照），且甲女於警詢及偵訊
      時均陳稱：被告並未以強暴、脅迫、恐嚇之方式為猥褻，
      而係趁伊不注意之情形下所為，伊當時並未抗拒被告等語
      明確（詳警卷第9頁 第13行，偵卷第5 頁第7 行），自難
      逕認被告確有以違反甲女意願之方法而為猥褻行為，是檢
      察官就此部分犯行，認被告違背被害人意願，對於未滿14
      歲之女子強制為猥褻行為，容有誤會；另公訴意旨認被告
      所為上揭事實（二）部分行為，係犯刑法第227 條第2 項
      （起訴書誤載為第224 條第2 項）對於未滿14歲女子為猥
      褻罪嫌，然因被告自陳：當時係趁甲女熟睡之際，以手撫
      摸甲女之胸部及下體，甲女發現後突然驚醒，並返回伊之
      房間睡覺，方未繼續等語（詳本院侵訴卷第14頁背面第6
      行以下），核與被害人甲女於警詢中所述相合（詳警卷第
      8 頁第11至15行），是檢察官就此部分犯行，僅認被告係
      對於未滿14歲之女子為猥褻行為，亦屬有誤，惟上開犯行
      之起訴基本社會事實均屬同一，自應由本院變更起訴法條
      而併予裁判。又被告為上揭事實（一）、（三）、（四）
      犯行之際，固為已滿20歲之成年人而故意對未滿12歲之兒
      童或12歲以上未滿18歲之少年犯罪，惟兒童及少年福利法
      第70條第1 項係規定：「成年人教唆、幫助或利用兒童及
      少年犯罪或與之共同實施犯罪或故意對其犯罪者，加重其
      刑至二分之一。但各該罪就被害人係兒童及少年已定有特
      別處罰規定者，不在此限」，而刑法第227 條第2 項及第
      4 項之罪，均特別規定以被害人年齡為未滿14歲或14歲以
      上未滿16歲為其處罰之特殊要件，從而，本案被告所為上
      揭事實（一）、（三）、（四）犯行部分，即無再適用兒
      童及少年福利法第70條第1 項前段規定加重處罰之餘地，
      附此敘明。
（四）爰審酌被告為滿足其一時之性慾，竟先後對其親生稚齡之
      甲女為猥褻行為，甚或於甲女熟睡之際乘機猥褻，其法紀
      觀念淡薄，影響被害人身心甚鉅，行為顯屬失當，自應非
      難，並考量被告前未曾因故意犯罪受有期徒刑以上刑之宣
      告，有上揭臺灣高等法院被告前案紀錄表在卷可稽，素行
      尚可，犯後坦承犯行，確有悛悔之意，暨衡酌各次犯罪情
      節、經歷時間等一切情狀，分別量處如主文所示之刑，暨
      定其應執行刑，以示懲儆。
據上論斷，應依刑事訴訟法第299 條第1 項前段、第300 條，刑
法第11條前段、第227 條第2 項、第4 項、第225 條第2 項、第
51條第5 款，兒童及少年福利法第70條第1 項前段，判決如主文
。
本案經檢察官賴寶合到庭執行職務。
中    華    民    國   100    年    11    月    25    日
                    刑事第四庭  審判長法  官  方百正
                                      法  官  郭任昇
                                      法  官  葉文博 
以上正本證明與原本無異。
如不服本判決應於收受判決後10日內向本院提出上訴書狀，並應
敘述具體理由。其未敘述上訴理由者，應於上訴期間屆滿後20日
內向本院補提理由書(均須按他造當事人之人數附繕本)「切勿逕
送上級法院」。
中    華    民    國   100    年    11    月    29    日
                                      書記官  林禹丞

附錄本判決論罪之法條：
刑法第225 條
對於男女利用其精神、身體障礙、心智缺陷或其他相類之情形，
不能或不知抗拒而為性交者，處3 年以上10年以下有期徒刑。
對於男女利用其精神、身體障礙、心智缺陷或其他相類之情形，
不能或不知抗拒而為猥褻之行為者，處6 月以上5 年以下有期徒
刑。
第1 項之未遂犯罰之。 
刑法第227條
對於未滿十四歲之男女為性交者，處3 年以上10年以下有期徒刑
。
對於未滿十四歲之男女為猥褻之行為者，處6 月以上5 年以下有
期徒刑。
對於十四歲以上未滿十六歲之男女為性交者，處7 年以下有期徒
刑。
對於十四歲以上未滿十六歲之男女為猥褻之行為者，處3 年以下
有期徒刑。
第1 項、第3 項之未遂犯罰之。  
兒童及少年福利法第70條第1 項
成年人教唆、幫助或利用兒童及少年犯罪或與之共同實施犯罪或
故意對其犯罪者，加重其刑至二分之一。但各該罪就被害人係兒
童及少年已定有特別處罰規定者，不在此限。